臺灣高雄地方法院民事判決　　　　　　100年度小上字第126號
上　訴　人　森活計劃管理委員會
法定代理人　陳秋仁
被上訴人　　孫珮芳
　　　　　　即孫佩芳
　　　　　　陳靜雯
上列當事人間請求損害賠償事件，上訴人不服本院高雄簡易庭民
國100 年9 月8 日100 年度雄小字第1339號第一審判決提起上訴
，本院判決如下：
    主      文
上訴駁回。
第二審訴訟費用新台幣壹仟伍佰元由上訴人負擔。
    事實及理由
一、按民事訴訟法第496 條第1 項第1 款所謂適用法規顯有錯誤
    ，應以確定判決違背法規或現存判例解釋者為限，若在學說
    上諸說併存尚無法規判解可據者，不得指為用法錯誤，最高
    法院57年台上字第1091號著有判例可參。次按對於小額程序
    之第一審判決提起上訴，非以其違背法令為理由，不得為之
    。所謂判決違背法令，乃指判決不適用法規或適用不當，有
    民事訴訟法第469 條所列第1 款至第5 款事由時，其判決當
    然為違背法令，惟小額事件之上訴程序，不得以民事訴訟法
    第469 條第6 款之「判決不備理由或理由矛盾」為由，指摘
    原判決為違背法令，此觀民事訴訟法第436 條之32第2 項僅
    準用同法第468 條、第469 條第1 款至第5款 之規定，並無
    準用同法第469 條第6 款之規定可知。
二、上訴意旨略以：原審判決認「區分所有權人之相關權利義務
    係規定於民法物權編所有權章第2 節之『不動產所有權』內
    ，而非同第4 節之『共有』內，則依規範體例觀之民法物權
    編『不動產所有權』該節內既無受讓人應就前手欠繳之管理
    費應連帶負責之明文，區分所有權人自從無適用民法第826
    條之1 第3 項之規定」，此一見解核與臺灣高等法院98年度
    座談會民執類第20號提案決議及鈞院99年度小上字第86號判
    決所認「債務人如有欠繳管理費，繼受人應負連帶清償責任
    」之實務見解相左，自有判決適用法規不當之違法。又原審
    判決僅以「實務向來均認為該條例第24條第1 項係指規約對
    於繼受人發生拘束力，至於已具體發生之管理費給付義務則
    不在此限」等語帶過，卻未說明其所稱之實務見解依據為何
    ，且亦未說明其為何不採上訴人主張之理由，均屬判決不備
    理由而有判決違背法令之情事。為此爰提起本件上訴，並聲
    明廢棄原判決等語。
三、得心證之理由：
  (一)上訴人據以指摘原審有判決適用法規不當之違法之論據，無
    非係以原審對民法第826 條之1 第3 項所持見解，核與臺灣
    高等法院98年度座談會民執類第20號提案決議及本院99年度
    小上字第86號判決所持之見解相左云云，惟民事訴訟法第49
    6 條第1 項第1 款所謂適用法規顯有錯誤，應以確定判決違
    背法規或現存判例解釋者為限已如前述，則臺灣高等法院之
    座談會決議及本院之判決，既非法規或現存之判例解釋，縱
    原審所採憑之法律見解與其不同，亦難認定係適用法規顯有
    錯誤。況學說上諸說併存尚無法規判解可據者，不得指為用
    法錯誤亦如前述，原審依規範體例及立法解釋等法學方法論
    說明民法第826 條之1 第3 項不適用於區分所有權人間之權
    利義務關係，縱與其他見解不同，仍屬一家之說，上訴人僅
    以原審採取對其不利之見解，遽認原審適用法律容有錯誤，
    顯屬無據，自不足採憑。
  (二)又小額判決之上訴程序，不得以「判決不備理由或理由矛盾
    」為由，業如前述。準此，上訴人以原審未詳加論駁其爭執
    事項或僅簡略帶過，且未說明原審如何認定實務向來見解之
    依據云云，認原審判決不備理由提起本件上訴，亦屬無據。
  (三)從而，原審既無適用法規顯有錯誤之情事，且判決不備理由
    亦非小額訴訟程序所指涉之判決違背法令，上訴人本件上訴
    均顯無理由，應予駁回。
四、末按於小額訴訟之上訴程序，法院惟訴訟費用之裁判時，應
    確定其費用額，民事訴訟法第436 條之19第1 項、第436 條
    之32第1 項訂有明文。本件第二審裁判費用為1,500 元，應
    由上訴人負擔，爰併為裁定如主文第2 項所示。
五、據上論結，上訴人之上訴顯無理由，爰不經言詞辯論，依民
    事訴訟法第436 條之29第2 款、第436 條之32第1 項、第2
    項、第436 條之19第1 項、第449 條第1 項、第78條，判決
    如主文。
中    華    民    國   100    年    10    月    25    日
                  民事第三庭  審判長法  官  黃宏欽
                                    法  官  楊淑儀
                                    法  官  謝宗翰
以上正本係照原本作成。
本判決不得上訴。
中    華    民    國   100    年    10    月    25    日
                                    書記官  王居玲